【裁判字號】    97,簡上,334
【裁判日期】    971106
【裁判案由】    妨害自由
【裁判全文】
臺灣臺南地方法院刑事判決             97年度簡上字第334號
上  訴  人  乙○○
即  被  告
選任辯護人  邱銘律師
上列上訴人即被告因妨害自由案件，不服本院97年度簡字第1899
號中華民國97年7月1日第一審簡易判決（聲請簡易判決處刑書案
號：97年度偵字第6771號），提起上訴，本院管轄之第二審合議
庭判決如下：
    主  文
上訴駁回。
乙○○緩刑年，緩刑期間付保護管束。
    事  實
一、乙○○與居住在台南縣新化鎮○○街58號之蕭國隆、甲○○
    夫妻為鄰居，於民國97年4月17日12時20分許，乙○○趁甲
    ○○單獨在家且正於住處內浴室盥洗之機會，基於無故侵入
    他人住宅之犯意，擅自開啟上開浴室、廁所外未上鎖之大門
    ，無故進入後，走至甲○○裸身盥洗之浴室門外，並利用該
    浴室門上喇叭鎖因損壞脫落而露出之孔洞，透過該孔洞低身
    窺視浴室內之甲○○，嗣甲○○轉身向浴室內之排水孔倒水
    時，驚覺有人透過上開孔洞向浴室內窺視，隨即出聲詢問來
    者是誰，並趕忙披上浴袍走出浴室察看究竟，乙○○得知遭
    甲○○察覺後，立刻躲進浴室旁之廁所內，惟仍遭甲○○發
    現後認出其身分，而當甲○○質問其知否現在所為何事之際
    ，乙○○則趁隙逃逸。
二、案經甲○○訴由臺南縣警察局新化分局報告臺灣臺南地方法
    院檢察署檢察官偵查後聲請以簡易判決處刑。
    理  由
一、按現行刑事訴訟法為保障被告之反對詰問權，排除具有虛偽
    危險性之傳聞證據，以求實體真實之發見，於該法第一百五
    十九條第一項明定被告以外之人於審判外之言詞或書面陳述
    ，除法律有規定者外，不得作為證據。而刑事訴訟法第一百
    五十九條之一至一百五十九條之四為傳聞法則之例外規定，
    被告以外之人於審判外之陳述，雖不符前四條之規定，但經
    當事人於審判程序同意作為證據，法院審酌該言詞陳述或書
    面陳述作成時之情況，認為適當者，亦得為證據；當事人、
    代理人或辯護人於法院調查證據時，知有第一百五十九條第
    一項不得為證據之情形，而未於言詞辯論終結前聲明異議者
    ，視為有前項之同意，刑事訴訟法第一百五十九條之五定有
    明文。本件公訴人提出之證據中，證人即告訴人甲○○於警
    詢之證述、偵查中所繪製之現場平面圖及所提出之房屋租賃
    契約書，均未據被告與辯護人於言詞辯論終結前爭執其證據
    能力，本院審酌告訴人警詢筆錄作成之情況，並審酌所陳述
    之事實與卷內相關事證要無不符，尚屬適當，依刑事訴訟法
    第一百五十九條之五第二項之規定，認應有證據能力，合先
    說明。
二、訊之被告乙○○對於上揭無故侵入告訴人住宅之事實於警詢
    、偵查及本院上訴審言詞辯論中均坦承不諱，核與證人即告
    訴人警詢指訴及偵查中結證之事實相符，並有證人甲○○偵
    查中當庭繪製之現場平面圖、所提出之房屋租賃契約書及警
    方蒐證所攝現場照片八張等附卷可資佐證，被告自白核與事
    證相符，犯行堪予認定，應依法論科。
三、核被告乙○○所為，係犯刑法第三百零六條第一項之無故侵
    入他人住宅罪，原審審酌被告之犯罪情節，對於被害人心理
    造成之恐懼程度，被告犯後坦承犯行之態度，並審酌被告偵
    查中曾試圖狡辯脫免刑責經檢察官請求從重量刑等情狀，判
    處有期徒刑五月，諭知易科罰金折算標準，認事用法均無違
    誤，量刑亦屬妥適。被告原上訴理由辯稱係前往探望告訴人
    之夫，告訴人所述之浴室係屋外的老舊公廁，非私人浴室，
    及未與告訴人達成和解，係因告訴人請求賠償金過高云云，
    提起上訴，請求撤銷改判，核無理由，應予駁回。
四、末查被告於本院上訴審言詞辯論時，對於檢察官聲請簡易判
    決處刑之上揭犯罪事實，已全部未再爭執而坦承不諱，並於
    本院新化簡易庭97年度新簡調字第190號損害賠償事件與告
    訴人成立調解，賠償告訴人新台幣十三萬元（當庭給付），
    有本院97年度新簡調字第190號97年9月17日調解筆錄附卷可
    稽。復查，被告前除因違反電子遊戲場業管理條例為本院91
    年度新簡字第260號判處拘役二十日確定外，未曾受有期徒
    刑以上刑之宣告，有台灣高等法院被告前案紀錄表在卷足憑
    ，素行尚非不良，本件認係一時失慮觸犯刑責，犯後既已認
    錯，並與告訴人達成和解，賠償告訴人之損害，認被告經此
    偵審程序及刑之宣告，應能知所警惕，謹慎行止，而無再犯
    之虞，又告訴人對於被告請求緩刑一節亦稱無意見，有本院
    書記官聯絡紀錄可參，因認所宣告之刑，以暫不執行為適當
    ，爰予宣告緩刑三年，惟為加強被告法治觀念，確保其謹慎
    行止以預防再犯，爰併宣告於緩刑期間付保護管束。
五、據上論斷，應依刑事訴訟法第四百五十五條之一第一項、第
    三項、第三百六十八條，刑法第七十四條第一項第一款、第
    九十三條第一項，判決如主文。
本案經檢察官李駿逸到庭執行職務。
中    華    民    國    97    年    11    月     6    日
                  刑事第四庭    審判長法  官  林逸梅
                                      法  官  陳淑卿
                                      法  官  程克琳
以上正本證明與原本無異。
本判決不得上訴。
                                      書記官  郭純瑜
中    華    民    國    97    年    11    月    6     日


司法院資訊處製作；財團法人民間司法改革基金會備份。
